臺灣高雄地方法院刑事判決　　　　　　　　　　　　　九十一年度易字第四一號
　　公　訴　人　臺灣高雄地方法院檢察署檢察官
　　被　　　告　乙○○
右列被告因竊盜等案件，經檢察官提起公訴（九十一年度偵字第一六七號），及聲
請併案審理（九十一年度偵字第七六四號、第一七五六號、第三四一六號、第六七
三），本院判決如左：
    主  文
乙○○意圖為自己不法之所有，而侵占離本人所持有之物，處罰金參仟元，如易服勞
役，以參佰元折算壹日；又連續於夜間侵入住宅竊盜，累犯，處有期徒刑貳年。
偽造於財團法人聯合信用卡處理中心簽帳單上（ＶＩＳＡ卡、卡號：0000000
000000000號、特約商店震旦通訊、消費時間九十年一月二十日；金額新臺
幣捌仟零捌拾捌元）及聯邦商業銀行簽帳單上（ＶＩＳＡ卡、卡號：0000000
000000000號、特約商店金銀島購物中心、消費時間九十年一月二十日、金
額新臺幣壹萬零捌拾捌元））之「余靜宜」署押各壹枚均沒收。
    事  實
一、乙○○曾因肅清煙毒條例案件，於民國八十三年二月十四日經台灣高等法院高雄
    分院判處有期徒刑三年確定，於八十六年六月八執行完畢。猶不知悔改，復意圖
    為自己不法之所有，於九十年七月中旬某日，在高雄市○○區○○路與南台路口
    ，拾得薛美紅所有遭不詳人士竊取後丟棄之高雄縣鳳山農會金融卡一張（該金融
    卡係於九十年七月二十一日下午一時許，在高雄市苓雅區○○○路六三號內被不
    詳姓名之人所竊取），將之侵占入己。又另行基於意圖為自己不法所有之概括犯
    意，先後於九十年十二月一日晚上八時許，侵入高雄市前鎮區○○○路二○五號
    五樓「親親養護中心」櫃檯內，竊取賴宗冷所有之皮包一個（內有現金新台幣二
    萬五千元、身分證、汽車駕照、機車行照各一張、信用卡二張、紅利卡、保證卡
    、會員卡各一張等物），得手後將現金供己花用，且除留置紅利卡、保證卡、會
    員卡各一張外，其餘之證件均丟棄於路邊。嗣又承前之概括犯意，於九十年十二
    月十六日晚上六時許，趁被害人甲○○及其家人在樓上休息之際，侵入高雄市○
    ○區○○街一三一號甲○○住處，竊取甲○○所有之勞力士手錶一個、行動電話
    （SAGEM MC930序號000000000000000）一具及黃金飾物等，價值約新台幣（下同
    ）十五萬元，得手後將行動電話以一千元售與不知情之張麗琴使用，勞力士錶及
    金飾則典當予不詳之當舖。又於九十年十二月二十二日中午二時許，進入高雄市
    前鎮區○○街五八巷三三號李登和住處，竊取被害人李登和所有之皮夾一個（內
    有新台幣貳仟元、港幣壹佰元、身分證、駕照、勞工證件等財物）、另又於九十
    年十二月二十九日上午九時三十五分許，在高雄市○鎮區○○街一二巷二八號
    ，趁被害人蘇洪癸在屋內後面洗衣未注意之際，進入該屋內竊取放置於房間內之
    財物（計現金伍仟元、珍珠項鍊等），嗣於九十一年一月二日上午十一時五分許
    ，乙○○因另案通緝，在高雄市○○區○○街二四九號二樓遭警查獲，並於其身
    上起獲農會金融卡、紅利卡、保證卡、會員卡各一張，乃循線查知上情。詎乙○
    ○又承上開竊盜之概括犯意，於九十一年一月二十日晚上七時許，利用擔任醫院
    看護工之機會，侵入高雄醫學院十樓病房竊取被害人余靜宜所有之皮包一個（內
    有新台幣八百元、支票二張、信用卡五張），得手後即夥同另一不詳姓名之成年
    男子，基於概括犯意之聯絡，持竊取之余靜宜信用卡（ＶＩＳＡ卡、卡號：00
    00000000000000號）於九十年一月二十日十七時四十二分前往震
    旦通訊行以刷卡方式購買手機一支，價值八千零八十八元，惟因店員以電話查詢
    身分，乙○○乃未及取貨隨即離開現場，旋又於同日十八時七分持另一信用卡（
    ＶＩＳＡ卡號：0000000000000000號）至金銀島購物中心，以
    同樣刷卡方式購買洋煙酒一批（價值一萬零八十元），先後偽造余靜宜之簽名於
    財團法人聯合信用卡處理中心簽帳單上（特約商店震旦通訊）及聯邦商業銀行簽
    帳單上（特約商店金銀島購物中心），簽完後隨並交給店員，足以生損害於財團
    法人聯合信用卡處理中心、聯邦商業銀行及余靜宜，旋經報警當場查獲，並扣得
    贓物一批。
二、案經高雄市政府警察局左營分局報請台灣高雄地方法院檢察署檢察官偵查起訴及
    聲請併案審理。
    理  由
一、上開犯罪事實，迭據被告乙○○於警訊、真查中及本院審判時坦承不諱，核與被
    害人薛美紅、賴宗冷、李登和、甲○○、蘇洪癸、余靜宜等於警訊中及本院審理
    時指訴之情節大致相符，復據證人張麗琴、程紀濤於警訊供述屬實，此外並有贓
    物領據五紙、扣押物目錄三份、行動電話照片及申請資料各一紙、贓物照片一禎
    、財團法人聯合信用卡處理中心簽帳單及聯邦商業銀行簽帳單上各一紙等附卷可
    稽。被告自白核與事證明確，被告上開犯行洵堪認定。
二、核被告乙○○上開侵占遺失物及竊取他人動產之行為，係犯刑法第三百三十七條
    之侵占遺失物罪、第三百二十條第一項之普通竊盜罪、第三百二十一條第一項第
    一款之加重竊盜罪。被告所犯前揭普通竊盜及加重竊盜間，時間緊接，手法相同
    ，所犯又係構成要件相同之罪名，顯係基於概括犯意為之，應依刑法第五十六條
    規定以加重竊盜之連續犯論處，並加重其刑。次按信用卡簽帳單係表示刷卡人領
    收通知聯之證明，具有收據性質，為私文書（最高法院八十三年台上字第六六三
    一號判例參照）。被告持被害人余靜宜之信用卡刷卡購物，而在簽帳單上偽造「
    余靜宜」署押，並予以行使，使特約商店陷於錯誤而交付財物之行為，所為係犯
    刑法第二百十六條、第二百十條之行使偽造私文書罪及同法第三百三十九條第一
    項之詐欺取財罪。被告偽造「余靜宜」署押之行為，為偽造私文書之階段行為，
    而偽造私文書後，復持以行使，偽造之低度行為應為行使之高度行為所吸收，均
    不另論罪。被告就此部分行為，與不詳姓名之成年男子間，有犯意聯絡及行為分
    擔，應論以共同正犯。又被告先後多次行使偽造私文書、詐欺取財犯行，時間緊
    接，所犯又係構成要件相同之罪名，亦係基於概括犯意為之，為連續犯，依刑法
    第五十六條規定，以一罪論。又其所犯上開行使偽造私文書及詐欺罪間，互有方
    法結果之牽連關係，應從一重之行使偽造私文書罪處斷。而被告所犯上開連續加
    重竊盜罪與行使偽造私文書罪間，亦有方法結果之牽連關係，應依刑法第五十五
    條後段，從一重之連續加重竊盜罪處斷。被告所犯侵占遺失物罪與連續加重竊盜
    罪間，犯意個別，行為互異，應予分論併罰。又被告曾因肅清煙毒條例案件，於
    八十三年二月十四日經台灣高等法院高雄分院判處有期徒刑三年確定，於八十六
    年六月八執行完畢，有台灣高等法院被告全國前案紀錄表及本院院內被告索引卡
    紀錄表在卷可稽，其於有期徒刑執行完畢後，五年內再犯本件有期徒刑以上之加
    重竊盜罪，為累犯（侵占遺失物罪則因非有期徒刑以上之罪，不符累犯規定），
    應依刑法第四十七條規定加重其刑。爰審酌被告曾有煙毒前科，素行不佳，又為
    貪圖享樂，再三竊取他人動產，嚴重破壞社會治安，殊有非是，姑念其因婚姻破
    裂，且尚有幼兒需扶養，及其犯後態度良好，坦承犯行等一切情狀，分別量處如
    主文所示之刑，就罰金部分並諭知易服勞役之折算標準。又被告偽造於財團法人
    聯合信用卡處理中心簽帳單上（特約商店震旦通訊）及聯邦商業銀行簽帳單上（
    特約商店金銀島購物中心）之「余靜宜」署押各一枚，依刑法第二百十九條規定
    ，不問屬犯人與否，併宣告沒收之。
三、又檢察官聲請併案部分（九十一年度偵字第七六四號、第一七五六號、第三四一
    六號、第六七三號）：認被告趁被害人甲○○及其家人在樓上休息之際，侵入
    高雄市○○區○○街一三一號甲○○住處，竊取甲○○所有之勞力士手錶一個、
    行動一具及黃金飾物等；又於九十年十二月二十二日中午二時許，進入高雄市○
    鎮區○○街五八巷三三號李登和住處，竊取被害人李登和所有之皮夾一個（內有
    新台幣貳仟元、港幣壹佰元、身分證、駕照、勞工證件等財物）；另又於九十年
    十二月二十九日上午九時三十五分許，在高雄市○鎮區○○街一二巷二八號，
    趁被害人蘇洪癸在屋內後面洗衣未注意之際，進入該屋內竊取放置於房間內之財
    物（計現金伍仟元、珍珠項鍊等）；及於九十一年一月二十日晚上七時許，利用
    擔任醫院看護工之機會，侵入高雄醫學院十樓病房竊取被害人余靜宜所有之皮包
    一個（內有新台幣八百元、支票二張、信用卡五張），得手後基於概括犯意之聯
    絡，持竊取之余靜宜信用卡，先後前往震旦通訊行以刷卡方式購買手機一支，旋
    又至金銀島購物中心，以同樣刷卡方式購買洋煙酒一批，並先後偽造余靜宜之簽
    名於財團法人聯合信用卡處理中心簽帳單上（特約商店震旦通訊）及聯邦商業銀
    行簽帳單上（特約商店金銀島購物中心），簽完後隨並交給店員，足以生損害於
    財團法人聯合信用卡處理中心、聯邦商業銀行及余靜宜之行為等，雖未據公訴人
    起訴，然上開部分，與經起訴判決有罪部分，或有連續犯之關係，或有方法結果
    之牽連關係，均係屬裁判上一罪，應為起訴效力所及，本院自得併為審酌，附此
    敘明。
據上論斷，應依刑事訴訟法第二百九十九條第一項前段，刑法第三百三十七條條、第
三百二十條第一項、第三百二十一條第一項第一款、第二百十條、第二百十六條、第
三百三十九條第一項、第二百十九條、第二十八條、第五十六條、第五十五條、第四
十七條，罰金罰鍰條高標準條例第一條前段、第二條，判決如主文。
中      華      民      國      九十一      年    五    月    六    日
                                  臺灣高雄地方法院刑事第二庭
                                      法  官    陳志銘
右正本證明與原本無異。
如不服本判決，應於判決送達後十日內，向本院提出上訴狀。
                                      書記官    洪生輝
中      華      民      國      九十一      年    五    月    十    日
